臺灣高雄地方法院刑事裁定　　　　　　　 95年度易字第140號
上　訴　人
即　被　告　甲○○
上列上訴人因業務侵占案件，不服本院於95年4 月17日所為95年
度易字第140 號刑事判決，提起上訴，經本院裁定駁回，上訴人
不服提起抗告，經台灣高等法院高雄分院裁定撤銷原裁定，發回
本院另為裁定（95年度抗字第335 號），本院裁定如下：
    主  文
上訴駁回。
    理  由
一、刑事送達文書，依刑事訴訟法第62條規定，除該法第6 章有
    特別規定外，準用民事訴訟法之規定。關於寄存送達，刑事
    訴訟法並無特別規定，則準用民事訴訟法第138 條之規定，
    其方式係「將文書寄存送達地之自治或警察機關，並作送達
    通知書兩份，一份黏貼於應受送達人住居所、事務所、營業
    所或其就業處所門首，另一份置於該送達處所信箱或其他適
    當位置，以為送達」，換言之，依民事訴訟法第138 條之規
　　定為寄存送達，除須將應送達之文書寄存送達地之自治或警
  　察機關外，並須作送達通知書兩份，一份黏貼於應受送達人
    住居所、事務所、營業所或其就業處所門首，另一份置於該
    送達處所信箱或其他適當位置，以為送達，俾應受送達人知
    悉寄存之事實，前往領取，二者缺一均不能謂為合法之送達
　　（最高法院94年度台抗字第488號判決參照）。
二、經查：
  (一)本件上訴人即被告甲○○因業務侵占案件，經本院於民國95
    年4 月17日以95年度易字第140 號判決判處有期徒刑7 月，
    並於95年5 月2 日將判決正本送達於上訴人位於高雄市左營
    區自助新村76號戶籍地，因未獲會晤本人，亦無受領文書之
    同居人或受僱人，而寄存高雄市政府警察局左營分局啟文派
    出所，此有本院送達回證1 紙及高雄市政府警察局左營分局
    95年7 月6 日高市警左分偵字第0950014938號函1 份在卷可
    稽。而中華郵政股份有限公司左營郵局郵務士乙○○於95年
    5 月2 日製作郵務送達通知書2 聯，1 聯黏貼於上訴人住處
    鐵門上，另1 聯放在信箱內，亦有證人乙○○於本院調查時
    證述屬實。而依刑事訴訟法第62條準用民事訴訟法第138 條
    第2 項之規定，寄存送達自寄存之日起，經10日發生效力，
    是上開送達應自95年5 月13日發生合法送達之效力。上訴人
    雖辯稱並未收到送達通知書云云，惟證人乙○○於95年5 月
    2 日至上訴人住處遞送郵件即本件判決時，因無人領取，已
    按規定製作送達通知書2 聯分別黏貼於門首及置於信箱內，
    並將郵件送到派出所一情，業經證人乙○○於本院調查時證
    述明確，衡情證人乙○○擔任郵務士工作，自當遵守無人領
    取郵件時應製作送達通知書之規定，且與上訴人並無仇隙，
    應無惡意違反上開規定致上訴人無法收受送達之理，況證人
    乙○○於本院訊問時，在法官告知證人具結之義務及偽證之
    處罰並命其朗讀結文並具結後，仍為上開證述，是其所為證
    言，應屬真實可信。
  (二)又依法院訴訟當事人在途期間標準第2 條規定，上訴人之住
    所係設於本院所轄高雄市，其向本院為訴訟行為並無寬允在
    途期間，是上訴人如對本院前開判決不服欲提起上訴，依前
    揭規定，其上訴期間乃自95年5 月13日起算10日，算至同年
    月22日屆滿，而95年5 月22日為星期一，非屬放假日，故該
    日即為本件上訴期間屆滿日。
  (三)惟上訴人遲至95年5 月26日始具狀向本院提出上訴，此有本
    院收狀日期戳章存卷可稽，是上訴人之上訴顯已逾越上訴期
    間，其上訴即屬違背法律上之法律之程式，且無從補正，應
    予駁回。
三、依刑事訴訟法第362條裁定如主文。
中　　華　　民　　國　　96　　年　　6 　　月　　8 　　日
                  鳳山刑事第一庭      法　官  林芳華
以上正本證明與原本無異。
如不服本裁定，應於送達後5日內，向本院提出抗告狀。
中　　華　　民　　國　　96　　年　　6 　　月　　11　　日
                                      書記官  黃靖媛
